【裁判字號】    98,審訴,1581
【裁判日期】    980623
【裁判案由】    毒品危害防制條例
【裁判全文】
臺灣高雄地方法院宣示判決筆錄        98年度審訴字第974 號
                                    98年度審訴字第1581號
公  訴  人  臺灣高雄地方法院檢察署檢察官
被      告  甲○○
指定辯護人  本院公設辯護人黃秋葉
上列被告因98年度審訴字第974 號、98年度審訴字第1581號違反
毒品危害防制條例案件，經檢察官分別提起公訴（98年度毒偵字
第456 號、98年度毒偵字第1731號），由本院合併審理，並經本
院合議庭裁定由受命法官獨任行簡式審判程序，復經檢察官聲請
法院改依協商程序而為判決，本院認為適當進行協商判決程序，
於中華民國98年6 月23日下午4 時在本院刑事第三法庭宣示判決
，以代判決書，出席職員如下：
    法  官  高增泓
    書記官  黃麗玉
    通  譯  陳子裕
法官起立朗讀判決主文、犯罪事實要旨、處罰條文、附記事項，
及告以上訴限制、期間、上訴之法院，且諭知記載其內容：
一、主  文：
    甲○○犯施用第一級毒品罪，貳罪，均累犯，各處有期徒刑
    捌月。又施用第二級毒品，累犯，處有期徒刑肆月；扣案如
    附表編號一至編號二所示之第二級毒品甲基安非他命貳包，
    均沒收銷燬之。又施用第二級毒品，累犯，處有期徒刑肆月
    ；扣案如附表編號三所示之第二級毒品甲基安非他命壹包，
    沒收銷燬之；扣案之玻璃球管貳支，均沒收。應執行有期徒
    刑壹年捌月；扣案如附表所示之第二級毒品甲基安非他命參
    包，均沒收銷燬之；扣案之玻璃球管貳支，均沒收。
二、犯罪事實要旨：
    甲○○前於民國88年間，因施用毒品案件，經本院裁定送觀
    察、勒戒後，認無繼續施用毒品傾向，而於88年7 月27日觀
    察、勒戒執行完畢，自臺灣高雄看守所附設勒戒處所釋放，
    由臺灣高雄地方法院檢察署檢察官以88年度偵字第17520 號
    為不起訴處分確定。又於94年、95年間，因施用毒品、詐欺
    、贓物等案件，分別經臺灣高等法院高雄分院以94年度上訴
    字第1668號、本院以94年度簡字第6769號、95年度簡字第38
    12號，各判處有期徒刑1 年2 月、10月、4 月及拘役59日，
    嗣經裁定減刑為有期徒刑7 月、5 月、2 月及拘役29日，且
    定應執行刑有期徒刑1 年15日及拘役29日，並於96年7 月16
    日執行完畢。詎甲○○不知悔改，竟分別基於施用第一、二
    級毒品之犯意，於下列時間、地點，分別施用第一級毒品海
    洛因與第二級毒品甲基安非他命，經警查獲：
  (一)97年12月26日凌晨2 時許，在其位於高雄縣鳳山市○○○路
    192 巷103 弄41號住處，以將第二級毒品甲基安非他命置於
    玻璃球內燒烤，吸食煙霧之方式，施用第二級毒品甲基安非
    他命1 次後，在同一地點，以將第一級毒品海洛因摻入香菸
    後，吸食含有海洛因成分煙氣之方式，施用第一級毒品海洛
    因1 次，而於97年12月27日下午6 時許，在高雄縣鳳山市○
    ○路與杭州街口，為警查獲，經徵得其同意採尿送驗結果呈
    嗎啡、甲基安非他命陽性反應，並扣得如附表編號一至編號
    二所示之第二級毒品甲基安非他命2 包。
  (二)98年2 月1 日凌晨2 時許，在其前揭住處，以前述玻璃球燒
    烤之方式，施用第二級毒品甲基安非他命1 次後，在同一地
    點，以前述摻入香菸之方式，施用第一級毒品海洛因1 次。
    嗣於98年2 月2 日下午4 時30分許，在高雄縣鳳山市○○路
    369 之3 號前，為警查獲，經徵得其同意採尿送驗結果呈嗎
    啡、甲基安非他命陽性反應，並扣得如附表編號三所示之第
    二級毒品甲基安非他命1 包，以及甲○○所有而供其施用第
    二級毒品甲基安非他命所用之玻璃球管2 支，始獲上情。
三、處罰條文：
    毒品危害防制條例第10條第1 項、第2 項、第18條第1 項，
    刑法第11條、第47條第1 項、第38條第1 項第2 款、第51條
    第5 款。
四、附記事項：
    無。
五、協商判決除有刑事訴訟法第455 條之4 第1 項第1 款於本訊
    問程序終結前，被告撤銷協商合意或檢察官撤回協商聲請者
    ；第2 款被告協商之意思非出於自由意志者；第4 款被告所
    犯之罪非第455 條之2 第1 項所得以協商判決者；第6 款被
    告有其他較重之裁判上一罪之犯罪事實者；第7款 法院認應
    諭知免刑或免訴、不受理者情形之一，及違反同條第2 項「
    法院應於協商合意範圍內為判決；法院為協商判決所科之刑
    ，以宣告緩刑或2 年以下有期徒刑、拘役或罰金為限」等情
    形外，不得上訴。
六、如有前述得上訴情形而不服本判決，得自收受判決（即以本
    宣示判決筆錄代之）送達之日起10日內，向本院提出上訴書
    狀，並應敘述具體理由，如未敘述上訴理由者，應於上訴期
    間屆滿後20日內補提理由書狀於本院（均須按他造當事人之
    人數附繕本），請勿逕送上級法院。
中    華    民    國    98    年    6     月    23    日
                  刑事第十庭  書記官  黃麗玉
                              法  官  高增泓
如不服本判決，應於判決送達後10日內，向本院提出上訴狀。
中    華    民    國    98    年    6     月    23    日
                              書記官  黃麗玉
附錄本案論罪科刑法條全文：
毒品危害防制條例第10條
施用第一級毒品者，處6月以上5年以下有期徒刑。
施用第二級毒品者，處3年以下有期徒刑。
附表：
  ┌──┬───────┬───────────┐
  │編號│物品名稱      │      數量及重量      │
  ├──┼───────┼───────────┤
  │ 一 │甲基安非他命  │1 包（含包裝袋，驗前淨│
  │    │              │重0.052 公克，驗後淨重│
  │    │              │0.047 公克）          │
  ├──┼───────┼───────────┤
  │ 二 │甲基安非他命  │1 包（含包裝袋，驗前淨│
  │    │              │重0.043 公克，驗後淨重│
  │    │              │0.038 公克）          │
  ├──┼───────┼───────────┤
  │ 三 │甲基安非他命  │1 包（含包裝袋，驗前淨│
  │    │              │重0.075 克，驗後淨重0.│
  │    │              │07公克）              │
  └──┴───────┴───────────┘


司法院資訊處製作；財團法人民間司法改革基金會備份。
